# 关于转租的处理疑问

提问人：明如月 8989 时间：2020-11-15 08:05:07
请教下陈版主，关于新租赁准则下转租处理的几个疑问：
1 、公司将承租期 5 年每年租金 100 万元的土地转租给多户人家（合计每年收取转租款 200 万元），转租期限为 1 年，是否续租要看商户的生意情况再确定，在确定转租分类时，能否依据短期租赁或低价值租赁分类为经营租赁呢？
2 、A公司承租一栋房子，承租开始日是 2019 年 4 月 1 日，承租期 5 年。于 2019 年 8 月 1 日将其中1/3的面积转租给B公司（合同至 2020 年 7 月 31 日）。在转租给B公司的合同到期后，A公司又将原转租给B公司的部分转租给了C公司，合同期限是 2020 年 8 月 1 日至 2022 年 7 月 31 日。请问陈老师，若转租B公司的部分按面积占比（1/3）从金额上判断超过了原使用权价值的90%，属于融资租赁是否在 2019 年 8 月 1 日将承租房屋的1/3部分与转租B公司的价款作为资产处置收益呢？由于原使用权的1/3已因转租给B公司属于融资租赁作为资产处置收益处理了，那么对C公司的转租部分是否直接可以作为经营租赁呢？
3 、A公司自 2021 年 1 月 1 日开始执行新租赁准则，那么在 2021 年 1 月 1 日计算转换影响的时候，对于一些原租赁合同2020 年末到期的，但是从 2021 年又开始续签的，是否可以不予考虑，仅从 2021 年 1 月 1 日开始按新的合同计算呢？
以上，期待陈版主百忙之中能解答一下，万分感激！

回答人：chenyiwei
1 、由于转租赁的租赁期存在较大不确定性，因此无法判断该转租使用权资产所有权上的风险和报酬是否已经转移，该转租赁应作为经营租赁处理。
2 、承租 5 年，转租1/3的面积一年，该项转租赁似乎不应归类为融资租赁？
3 、要考虑 2021 年开始的续签是原租赁合同的一部分，还是构成一项新的租赁。